臺灣高等法院刑事判決　　　　　　　　 94年度上易字第178號
上　訴　人　臺灣基隆地方法院檢察署檢察官
被　　　告　乙○○
　　　　　　　　　　原住基隆市中山區○○○路103巷146號3樓
上列上訴人因被告侵占案件，不服臺灣基隆地方法院93年度訴字
第738 號，中華民國93年12月15日第一審判決（起訴案號：臺灣
基隆地方法院檢察署93年度偵字第3955號），提起上訴，本院判
決如下：
    主  文
上訴駁回。
    事  實
一、乙○○係址設於基隆市○○街3 號1 樓「統一超商股份有限
    公司清達門市」之資深門市員工，該店店長甲○○平日間或
    委由乙○○處理帳目，並將每日營業額匯回總公司，乙○○
    因此之業務上關係而持有該門市金庫之鑰匙，為從事業務之
    人。詎乙○○意圖為自己不法之所有，於民國（下同）93年
    8 月30日下午某時，乘甲○○委由其處理93年8 月28日、29
    日、30日3 個營業日之帳目，並將該3 日之營業額匯回總公
    司之機會，在前開門市持其保管之鑰匙開啟金庫取出置放其
    內之新臺幣（下同）千元大鈔，並打開另1 未上鎖之金庫取
    出置放其內之百元鈔票數張，共計48萬5000元，旋將上開款
    項據為己有，持之償還其積欠地下錢莊之債務，並一去不回
    ，經其他門市員工向甲○○反應乙○○未回門市且置放百元
    之金庫已無備用金，甲○○乃於93年8 月30日下午3 時許察
    看門市監視錄影帶，並查對乙○○所作之帳目，發覺有異，
    乃報警究辦。
二、案經甲○○向基隆市警察局第一分局告發而報請臺灣基隆地
    方法院檢察署檢察官偵查起訴。
    理  由
一、訊據被告乙○○對於右開事實業於原審審理時坦承不諱，核
    與證人即告發人甲○○於原審及本院審理時之證述情節相符
    ；又被告之家人已代被告償還20萬元，亦有郵政劃撥存款收
    據、繳款收據各1 紙附卷可稽。本件事證明確，被告犯行洵
    堪認定，應依法論科。
二、被告平日間或接受前開便利商店門市店長甲○○之委託處理
    帳目，並將每日營業額匯回總公司，為從事業務之人，竟乘
    此機會而捲款挪為私用，核其所為，係犯刑法第336 條第2
    項之業務侵占罪。
三、原審認被告罪證明確，因而依刑法第336 條第2 項、第41條
    第1 項前段，罰金罰鍰提高標準條例第1 條前段、第2 項之
    規定，並爰審酌被告侵占之數額、被告家人已代償20萬元、
    被告犯罪手段、犯後態度尚佳等一切情狀，量處被告有期徒
    刑6 月，並諭知易科罰金之折算標準，其認事用法，並無違
    誤，量刑亦稱妥適。檢察官依循告發人之請求提起本件上訴
    ，認被告於案發後未出面提出任何善後處理，甚未道歉，原
    審量刑過輕，就原審法院適法範圍裁量權之行使為爭執云云
    ，並無理由，應予駁回。
四、被告經合法傳喚，無正當之理由不到庭，爰不待其陳述，逕
    行判決。
據上論斷，應依刑事訴訟法第368 條、第371 條，判決如主文。
本案經檢察官曾忠己到庭執行職務。
中　　華　　民　　國　　94　　年　　5 　　月　　11　　日
　　　　　　　　　刑事第四庭    審判長法　官  許增男
　　　　　　　　　　　　　　　　　　  法　官  周煙平
　　　　　　　　　　　　　　　　　　  法　官  謝靜恒
以上正本證明與原本無異。
不得上訴。
                                      書記官  魏淑娟
中　　華　　民　　國　　94　　年　　5 　　月　　11　　日
附錄：本案論罪科刑法條全文
刑法第336條第2項：
對於業務上所持有之物，犯前條第一項之罪者，處6 月以上5 年
以下有期徒刑，得併科3000元以下罰金。
